【裁判字號】    92,交聲,159
【裁判日期】    921230
【裁判案由】    違反道路交通管理處罰條例聲明異議
【裁判全文】
臺灣苗栗地方法院交通事件裁定                    九十二年度交聲字第一五九號
    原處分機關  交通部公路總局新竹區監理所苗栗監理站
    異  議  人
    即受處分人  甲○○
                        國民
右列受處分人因違反道路交通管理處罰條例案件，對於交通部公路總局新竹區監理所
苗栗監理站民國九十二年十一月十一日竹監苗字第裁五四—ＧＣ0000000號）
，聲明異議，本院裁定如左：
        主  文
異議駁回。
        理  由
一、按設有禁止停車標誌、標線之處所不得停車，道路交通安全規則第一百十二條第
    一項第四款定有明文；且依道路交通管理處罰條例第五十六條第一項第四款之規
    定，汽車駕駛人停車時，有左列情形之一者，處新台幣六百元以上一千二百元以
    下罰鍰：四、在設有禁止停車標誌、標線之處所停車者。
二、本件異議人即受處分人甲○○所有之車號ＩＪＶ─三三三號重型機車，於民國九
    十二年十月十二日十七時一分，在台中市○○路、福星路口為台中市警察局警備
    隊第六分隊舉發「一、在設有禁止停車標誌、標線之處所停車者。」並掣開中市
    警交字第ＧＣ0000000號違反道路交通管理事件通知單；交通部公路總局
    新竹監理所苗栗監理站（以下稱原處分機關）依違反道路交通管理處罰條例第五
    十六條第一項第四款暨違反道路交通管理事件統一裁罰基準及處理細則第四十一
    條第四項之規定，於九十二年十一月十一日裁處罰鍰新台幣六百元。
三、聲明異議意旨略以：台中市○○路年青人眼鏡行前面道路，是給該區商店進貨及
    補貨車輛停靠之卸貨區，不可能有如警方檢附照片內之禁止停放任何車輛之道路
    交通標誌，故該照片是合成之偽證照片；該道路交通標誌是用來限制車道及路肩
    之車輛行駛或停放，並不能用來限制人行道旁邊停放機車，因為台灣是機車王國
    ，只要在不影響行人之情況下人行道旁邊是可以停放機車的云云，而具狀聲明異
    議。
四、經查：異議人即受處分人甲○○並不否認其車號ＩＪＣ─三三三號重型機車，於
    九十二年十月十二日十七時許，有停放於台中市○○路之事實，僅辯稱逢甲路與
    福星路口並無該禁止停車標誌，且異議人之上開車輛係停放於逢甲大學校門口前
    面萊爾富便利商店之人行道或是逢甲路與福星路口之人行道上，而只要在不影響
    行人之情況下人行道旁邊是可以停車的云云。惟查：（一）依台中市警察局警備
    隊第六分隊於舉發單所附照片上已明顯有禁止停車之標誌，異議人辯稱該照片係
    屬偽造並無證據以佐其說辭，而異議人自己所提供之照片上亦有類似之禁止標誌
    ，其內容更明確為「機車請停放於機車格內違規停放將予告發及拖吊」，且該路
    段多處設立有禁止停車標誌，該車停放處係台中市○○區○○路與福星路之行人
    專用道，檢附照片所示之禁止停車標誌係擇一提供違規人參考用，此有台中市警
    察局第六分局九十二年十月九日中分六交字第○九二○○二七一七二號函附卷可
    稽，是在該路段只要未依規定停放於機車停車格內，皆係違規而應遭到舉發。
    （二）異議人雖於九十二年十二月二日本院訊問筆錄中辯稱其有停放於停車格內
    ，然觀諸警方舉發時所附之照片，由上往下拍攝之用意在證明異議人所有上開車
    輛停放之地點並非劃有白線之停車格，與照片上方劃有白線之機車停車格區域呈
    明顯對比。（三）異議人又辯稱臺灣係機車王國，只要在不影響行人之情況下人
    行道旁邊是可以停放機車云云，然各別路段或是人行道可否停放機車，應否繪製
    停車格，均屬交通管理單位掌管之職權，尚非一般人憑一己之主觀認識得以定奪
    ，亦非法院所得逾越權限而更改之，則異議人執此提出異議並無理由。末按交通
    警察掣單舉發違反道路交通管理處罰條例所列之違規事實，係公務員基於職權，
    依法就特定具體事件所為之具有公法上效果之單方行政行為，基於公務員為公法
    上行為具有公信力之原則，其行政行為當可被推定為真正，且掣單員警與受處分
    人並無怨懟，自無自陷於偽證罪之追訴而構詞誣賴受處分人之理。綜上所述，異
    議人確有違規停車之違反道路交通安全規則行為自明，原處分機關以異議人違反
    道路交通管理處罰條例第五十六條第一項第四款之規定，裁處異議人罰鍰六百元
    之處分，均核無不合。異議人猶執前詞提起本件異議，並無理由，應予駁回。
五、據上論斷，應依道路交通管理處罰條例第八十七條第二項、道路交通案件處理辦
    法第十九條，裁定如主文。
中      華      民      國      九十二    年    十二     月    三十     日
                                    臺灣苗栗地方法院交通法庭
                                        法  官  林  誌  誠
右正本證明與原本無異。
如不服本裁定，應於裁定送達後五日內向本院提出抗告狀。
                                        書記官  楊  慧  萍
中      華      民      國      九十二    年    十二     月    三十     日


司法院資訊處製作；財團法人民間司法改革基金會備份。
